臺灣高等法院臺南分院刑事裁定
111年度上更一字第34號
                                   111年度聲字第856號
上  訴  人  臺灣嘉義地方檢察署檢察官
上  訴  人  
即  被  告  吳秀娥
選任辯護人  陳昭成律師（法扶律師）
上  訴  人  
即  聲請人 
即  被  告  陳靖詮
選任辯護人  曾錦源律師
            張宗隆律師
上列被告因擄人勒贖等上訴案件，本院裁定如下：
    主  文
吳秀娥、陳靖詮羈押期間，均自民國壹佰壹拾壹年拾壹月玖日起
，延長貳月。
陳靖詮具保停止羈押之聲請駁回。 
    理  由
一、本件上訴人即被告（下稱被告）吳秀娥、陳靖詮因擄人勒贖
    等案件，前經本院訊問後，認被告吳秀娥、陳靖詮涉犯刑法
    第347條第1項之擄人勒贖罪、同法第315條之1第2款之竊錄
    非公開活動罪等罪，犯罪嫌疑重大，又被告吳秀娥、陳靖詮
    所犯擄人勒贖罪為最輕本刑5 年以上有期徒刑之罪，並經原
    審判處重刑，且重罪常伴有高度逃亡之可能，有相當理由足
    認有逃亡之虞，顯有羈押之原因及必要，爰依刑事訴訟法第
    101條第1項第3款之規定，自民國111年8月9日起執行羈押在
    案。
二、按羈押被告，偵查中不得逾2月，審判中不得逾3月。但有繼
    續羈押之必要者，得於期間未滿前，經法院依第101條或第1
    01條之1之規定訊問被告後，以裁定延長之。延長羈押期間
    ，偵查中不得逾2月，以延長1次為限。審判中每次不得逾2
    月，如所犯最重本刑為10年以下有期徒刑以下之刑者，第一
    審、第二審以3次為限，第三審以1次為限。案件經發回者，
    其延長羈押期間之次數，應更新計算。次者，被告經法官訊
    問後，認為犯罪嫌疑重大，而有下列情形之一，非予羈押，
    顯難進行追訴、審判或執行者，得羈押之：一、逃亡或有事
    實足認為有逃亡之虞者。二、有事實足認為有湮滅、偽造、
    變造證據或勾串共犯或證人之虞者。三、所犯為死刑、無期
    徒刑或最輕本刑為5年以上有期徒刑之罪，有相當理由認為
    有逃亡、湮滅、偽造、變造證據或勾串共犯或證人之虞者，
    刑事訴訟法第108 條第1 項前段、第5項、第6項、第101 條
    第1項分別定有明文。又司法院釋字第665 號解釋所謂：「
    刑事訴訟法第101 條第1 項第3 款規定，於被告犯該款規定
    之罪，犯罪嫌疑重大，且有相當理由認為有逃亡、湮滅、偽
    造、變造證據或勾串共犯或證人之虞，非予羈押，顯難進行
    追訴、審判或執行者，得羈押之。」等旨，雖係將該第3 款
    以犯重罪作為羈押原因之規定，限縮在併存有逃亡或滅證之
    虞等羈押原因時，始得施予羈押，但亦同時肯認此等羈押原
    因之成立要件，並不必達到如第1 款、第2 款所規定之須有
    「客觀事實」足認為有逃亡或滅證之虞之程度，而以具有「
    相當理由」為已足，亦即倘已超越五成或然率而有合理可疑
    即該當，是以羈押審查程序之心證程度，本不以達有罪確信
    之嚴格證明為必要（最高法院101 年度台抗字第329號裁定
    參照）。再者，執行羈押後有無繼續羈押之必要，仍許法院
    斟酌訴訟進行程度及其他一切情事而為認定，且羈押被告之
    目的，在於確保訴訟程序之進行、確保證據之存在、真實及
    確保刑罰之執行，而被告有無羈押之必要，及羈押後其原因
    是否仍然存在，有無繼續羈押之必要，應否延長羈押，均屬
    事實認定之問題，法院有依法認定裁量之職權，自得就具體
    個案情節予以斟酌決定，如就客觀情事觀察，法院許可羈押
    之裁定在目的與手段間之衡量並無明顯違反比例原則情形，
    即無違法或不當可言，故關於羈押原因之判斷，尚不適用訴
    訟上之嚴格證明原則，而應適用自由證明程序。
三、經查：
　㈠被告吳秀娥、陳靖詮因犯擄人勒贖等罪，經本院訊問後，均
    坦承犯行，且有相關卷證在卷可佐，並經原審分別判處有期
    徒刑3年10月在案，已足認定其等犯罪嫌疑確屬重大，衡情
    重罪常伴有逃亡之高度可能，係趨吉避凶、脫免刑責、不甘
    受罰之基本人性，倘一般正常之人，依其合理判斷，可認為
    該犯重罪嫌疑重大之人具有逃亡之相當或然率存在，即已該
    當「相當理由」之認定標準，是被告吳秀娥、陳靖詮合於刑
    事訴訟法第101 條第1 項第3 款有相當理由足認有逃亡之虞
    及重罪羈押之原因。又本件被告吳秀娥、陳靖詮所犯刑法第
    347條第1項之罪係屬得上訴第三審之案件，現尚未確定，為
    確保訴訟程序及國家刑罰權之具體實現，且衡諸被告吳秀娥
    、陳靖詮所涉本案擄人勒贖犯行，對於國家社會治安危害甚
    大。是本院衡量被告吳秀娥、陳靖詮之犯行嚴重危害社會秩
    序，權衡國家刑事司法權之有效行使、社會秩序及公共利益
    、被告吳秀娥、陳靖詮人身自由之私益及防禦權受限制之程
    度，為確保訴訟程序之順利進行及國家刑罰權之具體實現，
    仍有繼續羈押被告之必要，且合乎比例原則，亦無違反司法
    院大法官會議釋字第665 號解釋之意旨，若命被告具保、責
    付或限制住居等侵害較小之手段，均不足以確保將來審判或
    執行程序之順利進行，是認被告吳秀娥、陳靖詮有繼續羈押
    之必要。
　㈡綜上所述，本件羈押原因尚未消滅，仍有繼續羈押之必要，
    爰於羈押期間未屆滿前，經訊問被告吳秀娥、陳靖詮後，裁
    定均自111 年11月9日起，延長羈押2 月。
四、被告陳靖詮聲請具保停止羈押部分：
  ㈠被告陳靖詮聲請意旨略以：伊已坦承犯罪，案情已經獲得澄
    清，且伊並無逃亡之虞，原羈押之原因已經消滅，請求鈞院
    准伊具保、責付、限制住居，伊願意每日向指定處所報到，
    或由伊自備手機，讓司法機關實施定位追蹤監控等方式，代
    替羈押等語。
　㈡惟查，本件被告陳靖詮羈押之原因尚未消滅，仍有繼續羈押
    之必要，已如前述，又經本院向法務部矯正署臺南看守所查
    詢有關被告陳靖詮之身體狀況乙節，據該所回覆稱：「被告
    陳靖詮今年7月18日因為背部病變，到所內門診就醫。」，
    有本院公務電話查詢紀錄表在卷可按，是本件被告陳靖詮尚
    無刑事訴訟法第114 條所列各款（被告陳靖詮之情形與該條
    第1 、2 款亦均不符合）有關經具保聲請停止羈押不得駁回
    之情事。從而，被告陳靖詮聲請准許具保停止羈押，並無理
    由，應予駁回。
五、依刑事訴訟法第108 條第1 項、第5 項、第220 條，裁定如
    主文。 　　　
中　　華　　民　　國　　111 　年　　10　　月　　28　　日
                  刑事第一庭    審判長法  官  陳連發
                                      法  官  洪榮家   
                                      法  官  何秀燕
以上正本證明與原本無異。
如不服本裁定，應於收受本裁定後五日內向本院提出抗告狀。
　　　　　　　　　　　　　　　　　　　書記官  翁心欣
中　　華　　民　　國　　111 　年　　10　　月　　28　　日